臺灣高等法院刑事裁定　　　　　　　　100年度毒抗字第202號
抗　告　人
即　被　告　黃國鎮
上列抗告人因毒品危害防制條例案件，不服臺灣板橋地方法院中
華民國100年6月3日裁定（100年度毒聲字第509號），提起抗告
，本院裁定如下：
    主  文
抗告駁回。
    理  由
一、原裁定意旨略以：被告黃國鎮於民國（下同）100年1月1日
    上午11時36分許為警採尿前72小時內某時，在不詳地點施用
    第二級毒品MDMA，經警採尿送驗結果，呈MDMA陽性反應，足
    認被告施用第二級毒品MDMA之行為甚明。因認檢察官之聲請
    有理由，爰依毒品危害防制條例第20條第1項、觀察勒戒處
    分執行條例第3條第1項之規定，裁定被告應送勒戒處所觀察
    、勒戒等語。
二、抗告意旨略以：抗告人為營造公司工地主任，有正當職業，
    休假當日後悔應工人之邀赴夜店狂歡，抗告人對毒品深惡痛
    絕，不解當日尿液檢驗為何呈陽性反應，為免受不白之冤，
    懇請准予再行自費尿液檢驗，以還抗告人清白云云。
三、按犯毒品危害防制條例第10條之罪者，檢察官應聲請法院裁
    定，或少年法院（地方法院少年法庭）應先裁定，令被告或
    少年入勒戒處所觀察、勒戒，其期間不得逾2月，同條例第
    20條第1項定有明文。
四、經查：
  (一)抗告人即被告黃國鎮雖否認有施用第二級毒品MDMA之犯行，
    請求再行檢驗云云。惟查抗告人於100年1月1日上午11時36
    分許，經警採得之尿液檢體，經檢送台灣尖端先進生技醫藥
    股份有限公司後，以酵素免疫分析法（EIA）初驗、及以氣
    相層析質譜儀法（GC/MS）確認檢驗結果，確呈MDMA、MDA、
    Ketamine、NorKetamine等藥物陽性反應，有台灣尖端先進
    生技醫藥股份有限公司100年1月12日尿液檢體編號046938號
    濫用藥物檢驗報告在卷可稽（台灣台北地方法院檢察署100
    年度毒偵字第899號影卷第5頁背面）。
  (二)而按施用MDMA後，可由尿液檢出之時限，會隨著個人施用的
    劑量及體質代謝速度不同而有所差異，根據國外文獻資料報
    導，MDMA之主要代謝物MDA之半衰期為9至19小時，在施用50
    毫克之MDMA，半小時即可自尿液中檢測出MDMA及主要代謝物
    MDA，且有72%之劑量會在72小時內檢測出來，因此可推測尿
    液平均可檢出之時限將大於72小時，此據行政院國軍退徐役
    官兵輔導委員會臺北榮民總醫院90年3月22日北總內字第
    02607號函示明確。又以目前常用檢驗尿液中是否含有毒品
    反應之方法，有免疫學分析法和層析法兩類，尿液初步檢驗
    採免疫學分析法，由於該分析法對結構類似之成分，亦可能
    產生反應，故初步檢驗呈陽性反應者，須採用另一種不同分
    析原理之檢驗方法進行確認，經行政院衛生署認可之檢驗機
    構採用氣相層析質譜儀（GC/MS）分析法。以氣相層析質譜
    儀分析法進行確認者，均不至產生偽陽性反應，亦有行政院
    衛生署管制藥品管理局92年6月20日管檢字第0920004713號
    函可資參照。
  (三)是抗告人雖於警詢時陳述其曾服用感冒藥及鼻子過敏藥物云
    云，惟依卷附之上開濫用藥物檢驗報告所示，抗告人之尿液
    既經以氣相層析質譜儀分析法確認呈MDMA陽性反應，依前開
    說明，不致產生偽陽性反應，亦足以排除檢驗錯誤之可能，
    該檢驗結果自屬可信，並無再送其他鑑定機構複驗之必要，
    且抗告人於100年1月1日接受採尿送驗，所採尿液為其親自
    排放、封緘之事實，亦據抗告人於警詢中陳述在卷，顯見本
    件採尿過程並無違誤。況本案經台灣台北地方法院檢察署呈
    請台灣高等法院檢察署移轉管轄予台灣板橋地方法院檢察署
    偵辦，經該署檢察官於100年5月25日開庭訊問時，業經抗告
    人當庭供稱：「（對於尿液經檢驗結果呈現MDMA陽性反應，
    有無意見？）沒有。」、「（本件是否承認施用毒品？）我
    承認。我是100年1月1日凌晨，在台北市大安區○○○路的
    一段249號B1之DV8PUB內，施用K他命。」、「（是否知道是
    毒品還施用？）我知道。」等語（台灣板橋地方法院檢察署
    100年度毒偵字第3066號影卷第1頁背面），足證抗告人確有
    施用第二級毒品MDMA之犯行無訛。
  (四)綜上，抗告人猶執前詞，空言否認施用毒品，質疑鑑驗結果
    ，殊無足採，亦無再送鑑定之必要，原審因認抗告人施用第
    二級毒品MDMA事證明確，而裁定抗告人應送勒戒處所觀察、
    勒戒，經核並無違誤，本件抗告為無理由，應予駁回。
五、據上論結，應依刑事訴訟法第412條，裁定如主文。
中    華    民    國   100    年    7     月    12    日
            刑事第十六庭審判長法  官  陳晴教
                              法  官  吳啟民
                              法  官  王敏慧
以上正本證明與原本無異。
不得再抗告。
                              書記官  蕭詩穎
中    華    民    國   100    年    7     月    12    日